【裁判字號】    92,易,2117
【裁判日期】    920926
【裁判案由】    竊盜
【裁判全文】
臺灣板橋地方法院刑事判決                        九十二年度易字第二一一七號
    公  訴  人  臺灣板橋地方法院檢察署檢察官
    被      告  丙○○
右列被告因竊盜案件，經檢察官提起公訴（九十二年度偵字第一二五六六號、九十二
年度偵緝字第一○七五號），本院判決如左：
    主  文
丙○○連續竊盜，累犯，處有期徒刑肆月，如易科罰金以佰元折算壹日。
    事  實
一、丙○○前曾於民國八十六年間因肅清煙毒條例案件，經臺灣高等法院判處有期徒
    刑三年四月確定，自八十六年三月二十五日起執行，其間於八十七年十二月十七
    日假釋出監，至八十九年六月二十四日假釋期滿執行完畢。詎其仍不知悔改，於
    上開有期徒刑執行完畢後五年內，復基於意圖為自己不法所有之概括犯意，連續
    於：
    (一)九十二年二月二十三日上午十一時許，至臺北縣樹林市○○街二十四號「歐亞
      藝品店」，向店內人員丁○○佯稱選購茶具，旋即趁其不注意之際，竊取丁○○放置於門口架上之科健牌行動電話一支，得手後即走出店外，適遇友人陳俊
      明，即將竊得之行動電話佯請不知情之陳俊明代為保管。其後丁○○發覺其行
      動電話不見，即追出尋得丙○○報警處理，惟因丙○○已將上開行動電話交由
      陳俊明保管而未能搜獲。隔日，丙○○即向陳俊明索回，供己使用至損壞始棄
      置在臺北縣鶯歌鎮火車站垃圾桶內。
    (二)九十二年五月三十一日下午一時二十分許，行經桃園縣中壢市○○路○段四七
      三號前，見甲○○所有車號六Ｇ－四七四七號自用小貨車車窗未關，車門未鎖
      ，即趁無人注意之際，打開車門，竊取甲○○放置在車內之NOKIA6500型行動
      電話一支，得手後走至上址旁巷內欲離去之際，旋為甲○○發覺追至報警當場
      查獲。
    (三)九十二年六月二十四日下午六時三十分許，行經臺北縣板橋市○○路三十八巷
      九號乙○○住處，見其大門未關，即趁無人注意之際，侵入屋內（所涉侵入住
      宅犯行部分，未據告訴）尋覓財物欲竊取，惟旋為乙○○發覺奪門而出，當場
      為警方及附近民眾圍捕查獲而行竊未果。
二、案經丁○○訴由臺北縣政府警察局樹林分局、臺北縣政府警察局海山分局報請臺
    灣板橋地方法院檢察署檢察官偵查起訴。
    理  由
一、訊據被告丙○○對於右揭時地連續竊取告訴人丁○○、被害人甲○○等人行動電
    話及著手行竊被害人乙○○屋內財物未果等犯罪事實均供承不諱，核與告訴人丁○○、被害人甲○○、乙○○指訴失竊之情節及證人陳俊明證述被告有於告訴人
    店外附近交付行動電話保管情節均相符，且有被害人甲○○領回上開失竊行動電
    話之贓物領據影本一紙在卷可憑。是本件事證已臻明確，被告犯行堪以認定，應
    予依法論科。
二、核被告丙○○上開行竊告訴人丁○○、被害人甲○○等人行動電話部分所為，均
    係犯刑法第三百二十條第一項之竊盜罪；而其侵入被害人乙○○屋內行竊未果，
    則係犯同條第三項、第一項之竊盜未遂罪。核被告上開所為三次竊盜行為，時間
    緊接，所犯罪名相同，顯係出於概括之犯意為之，為連續犯，應依刑法第五十六
    條之規定以情節較重之竊盜既遂一罪論，並加重其刑。公訴意旨就其所犯竊取被
    害人甲○○行動電話部分，因係經桃園縣政府警察局中壢分局報請臺灣桃園地方
    法院檢察署檢察官偵查後，向臺灣桃園地方法院聲請簡易判決處刑，而未敘及，
    惟查被告此部分所犯竊盜犯行，核與本件起訴有罪之竊盜犯行，有上述之連續犯
    裁判上一罪關係，自應為本件起訴效力所及，且本件起訴部分先行繫屬於本院，
    自應由本院一併審究（臺灣桃園地方法院就被告所犯此部分，業於九十二年八月
    十四日以九十二年度易字第一一三五號刑事判決諭知不受理在案）。從而，公訴
    意旨因未及審酌被告所犯竊取被害人甲○○行動電話部分，而謂其所犯行竊告訴
    人丁○○及被害人乙○○二犯行，應予數罪併罰云云，即有未洽，附此敘明。又
    被告前曾於八十六年間因肅清煙毒條例案件，經臺灣高等法院判處有期徒刑三年
    四月確定，自八十六年三月二十五日起執行，其間於八十七年十二月十七日假釋
    出監，至八十九年六月二十四日假釋期滿執行完畢，有臺灣高等法院被告全國前
    案紀錄表在卷可按，其於受有期徒刑執行完畢後，五年以內再犯本件有期徒刑以
    上之罪，為累犯，應遞加重其刑。爰審酌被告犯罪之動機、目的、手段、所生危
    害、犯罪後態度等一切情狀，量處如主文所示之刑，並諭知易科罰金之折算標準
    ，以資懲儆。
據上論斷，應依刑事訴訟法第二百九十九條第一項前段，刑法第五十六條、第三百二
十條第一項、第四十七條、第四十一條第一項前段，罰金罰鍰提高標準條例第一條前
段、第二條，判決如主文。
本案經檢察官壽勤偉到庭執行職務
中      華      民      國    九十二    年      九      月    二十六    日
                                    臺灣板橋地方法院刑事第六庭
            法  官  彭  全  曄
右正本證明與原本無異
如不服本判決應於送達後十日內向本院提出上訴狀
                                        書記官  梁  宜  庭
中      華      民      國    九十二    年      九      月    二十六    日
附錄本案論罪科刑法條全文：
刑法第三百二十條
意圖為自己或第三人不法之所有，而竊取他人之動產者，為竊盜罪，處五年以下有期
徒刑、拘役或五百元以下罰金。
意圖為自己或第三人不法利益，而竊佔他人之不動產者，依前項之規定處斷。
前二項之未遂犯罰之。


司法院資訊處製作；財團法人民間司法改革基金會備份。
